【裁判字號】    99,司財管,59
【裁判日期】    990521
【裁判案由】    選任遺產管理人
【裁判全文】
臺灣臺南地方法院民事裁定            99年度司財管字第59號
聲  請  人  甲○○
            丙○○
上列聲請人聲請選任被繼承人乙○○之遺產管理人事件，本院裁
定如下：
    主      文
聲請駁回。
聲請程序費用新臺幣壹仟元由聲請人負擔。
    理      由
一、按繼承開始時，繼承人之有無不明者，由親屬會議於一個月
    內選定遺產管理人，並將繼承開始及選定遺產管理人之事由
    ，向法院報明；無親屬會議或親屬會議未於前條所定期限內
    選定遺產管理人者，利害關係人或檢察官，得聲請法院選任
    遺產管理人，並由法院依前項規定為公示催告；遺產繼承人
    ，除配偶外，依左列順序定之：一直系血親卑親屬；二父母
    ；三兄弟姊妹；四祖父母，民法第1177條、第1178條第2項
    、第1138條分別定有明文。
二、本件聲請意旨略以：被繼承人乙○○於99年2月22日死亡，
    遺有郵政定期儲金新臺幣（下同）100萬元整之本金及存款
    期間之利息，因被繼承人之配偶已歿，且無生育子女，是否
    有其他法定繼承人不明，亦無相關親屬會議成員得召開親屬
    會議選任遺產管理人，聲請人為被繼承人乙○○生前長期共
    居於同一戶籍內之家長家屬，並為實質上互有扶養事實之利
    害關係人，爰依此聲請選任被繼承人乙○○之遺產管理人，
    並准對被繼承人乙○○之繼承人為承認繼承之公示催告云云
    。
三、查聲請人主張被繼承人遺有100萬元之郵政定期儲金及其利
    息，且與聲請人為居住於同一戶籍內之家長家屬關係，業據
    提出郵政定期儲金存單影本、戶籍謄本各1件可稽，聲請人
    上訴主張堪信為真實。而被繼承人乙○○未生育子女，其父
    母何朝為、何陳蔭均已歿，此有聲請人提出之聲請狀、除戶
    謄本附卷可稽。惟查被繼承人乙○○同父異母之兄弟姊妹尚
    有李何蓁、龍何修仍生存，且未向本院聲明拋棄繼承權，此
    有卷附戶籍謄本2件可參，依法自應由李何蓁、龍何修因繼
    承而概括承受被繼承人之權利義務。是本件被繼承人死亡而
    繼承開始時，尚有繼承人即被繼承人同父異母之妹妹李何蓁
    、龍何修存在，非屬繼承人有無不明之情形，故聲請人以利
    害關係人聲請選任國有財產局為被繼承人乙○○之遺產管理
    人並為承認繼承之公示催告，核與上開規定不合，依法自不
    應准許。
四、依非訟事件法第21條第2項、第24條第1項，民事訴訟法第78
    條，裁定如主文。
中    華    民    國    99    年    5    月    21    日
                  家事法庭      司法事務官  柯雅菱
以上正本證明與原本無異。
如不服本裁定，應於裁定送達後10日內向本院提出抗告狀，並繳
納抗告費新台幣一千元。
中    華    民    國    99    年     5    月    24    日
                                書記官 葉芳如

司法院資訊處製作；財團法人民間司法改革基金會備份。
